臺灣桃園地方法院刑事裁定
111年度聲字第1728號
聲  請  人  臺灣桃園地方檢察署檢察官
受  刑  人  蕭富興


上列聲請人因受刑人數罪併罰有二裁判以上，聲請定其應執行之
刑（111年度執聲字第966號），本院裁定如下：
    主  文
蕭富興犯如附表所示之罪，所處如附表所示之刑，應執行拘役壹
佰貳拾日，如易科罰金，以新臺幣壹仟元折算壹日。
    理  由
一、聲請意旨略以：受刑人蕭富興因犯竊盜等案件，先後判決確
    定如附表所示之刑，應依刑法第53條、第51條第6 款規定，
    定其應執行之刑，爰依刑事訴訟法第477 條第1 項聲請裁定
    等語。
二、按裁判確定前犯數罪者，併合處罰之；數罪併罰，有二裁判
    以上者，依第51條之規定，定其應執行之刑，刑法第50條第
    1項前段、第53條分別定有明文。又數罪併罰，分別宣告其
    罪之刑，宣告多數拘役者，於各刑中之最長期以上，各刑合
    併之刑期以下，定其刑期，但不得逾120日，刑法第51條第6
    款亦定有明文。次按因刑罰之科處，應以行為人之責任為基
    礎，考量人之生命有限，刑罰對被告造成之痛苦程度，係以
    刑度增加而生加乘效果，而非等比方式增加，如以實質累加
    方式執行，刑責恐將偏重過苛，不符現代刑事政策及刑罰之
    社會功能，故透過定應執行刑程式，採限制加重原則，授權
    法官綜合斟酌被告犯罪行為之不法與罪責程度、各罪彼此間
    之關聯性（例如數罪犯罪時間、空間、各行為所侵害法益之
    專屬性或同一性、數罪對法益侵害之加重效應等）、數罪所
    反應被告人格特性與傾向、對被告施以矯正之必要性等，妥
    適裁量最終具體應實現之刑罰，以符罪責相當之要求（最高
    法院105年度台抗字第626號裁定意旨參照）。
三、經查：
（一）本件受刑人分別於如附表所示之犯罪時間，因犯傷害等案
      件，經本院先後判處各該宣告刑，並分別如附表所示之時
      間確定在案，且本院均為最後事實審法院，有臺灣高等法
      院被告前案紀錄表在卷可稽。茲因附表編號1 所示之罪，
      其確定日期為民國110 年10 月20 日，而附表編號2至6所
      示之罪，其犯罪日期又分別在110 年10 月20 日以前，符
      合數罪併罰之規定，自應合併定其應執行之刑。是聲請人
      就受刑人所犯附表各罪聲請定其應執行之刑，本院審核認
      聲請為正當，應予准許。
（二）又受刑人所犯如附表所示之6罪，本院應以其各罪宣告刑
      為基礎，定其應執行刑，且本院定應執行刑，不得踰越刑
      法第51條第6款所定法律之外部界限，即不得重於如附表
      編號1至6所示罪刑之總和拘役155日，亦應受內部界限之
      拘束，即不得重於編號1至2所定應執行刑拘役35日，與編
      號3至4所定應執行拘役80日，及編號5、6應執行刑拘役25
      日之總和，共計拘役140日。而依上開說明，宣告多數拘
      役者，其定應執行拘役不得超過120日。
（三）揆諸前開說明，本於罪責相當原則之要求，審酌受刑人所
      犯如附表編號1至6所示之犯罪均為竊盜罪，此犯罪類型、
      侵害法益及犯罪所法亦均相同，是前開罪刑責任非難之重
      複程度較低，並考量數罪併罰案件定應執行刑之目的在於
      特別預防之考量，輔以一般預防作為刑罰目的而量定其刑
      ，當行為人於判決確定前犯數罪，個別宣告刑累加之結果
      ，無法充分考量此一加總後之刑罰是否過重，對受刑人施
      以過重之刑罰，無助於預防再犯、教化之目的，更有可能
      違反比例原則，自應透過定應執行刑之程序，酌定適當刑
      罰。為此，審酌本件受刑人所犯各罪之罪名，以及是否為
      同期間內所為，併其行為態樣、各罪關係、次數多寡，及
      所呈現受刑人之人格特質及犯罪動機、目的、手段、程度
      、所生危險、案件之特性、比例原則，暨預防需求等綜合
      因素，爰定其應執行之刑併諭知易科罰金之折算標準如主
      文所示。另定應執行刑，除顯無必要或有急迫情形外，允
      宜給予受刑人適當陳述意見之機會，此雖有最高法院刑事
      大法庭110年度台抗大字第489號裁定意旨可參，然本件受
      刑人所犯罪名之宣告刑均為拘役，屬短期自由刑，且其就
      附表編號1至2之應執行拘役35日，及附表編號3至4之應執
      行拘役80日，均業已執行完畢，於可定執行拘役上限120
      日內，受刑人可資減讓之刑期幅度有限，顯無必要再命受
      刑人以言詞、書面或其他適當方式陳述意見，尚與最高法
      院刑事大法庭110年度台抗大字第489號裁定意旨無違，附
      帶說明。
（四）又據以定應執行刑之各罪刑中，如有部分已執行完畢者，
      檢察官換發執行指揮書執行該應執行刑時，自應從刑期中
      予以扣除，非謂該已執行完畢部分不得再與他罪定其應執
      行刑（最高法院104年度台抗字第664號裁定意旨參照）。
      是附表編號1至2之罪附表編號3至4之罪雖已執行完畢（分
      別於111年1月13日拘役執行完畢，及111年4月6日因易科
      罰金執行完畢），然其與編號5至6之罪既合於數罪併罰要
      件，仍應由本院定其應執行刑，再由檢察官於換發執行指
      揮書時扣除已執行部分。
據上論斷，應依刑事訴訟法第477 條第1 項、刑法第53條、第51
條第6 款、第41條第1 項前段，裁定如主文。
中　　華　　民　　國　　111 　年　　6 　　月　　17　　日
                        刑事第七庭    法　官　方楷烽
以上正本證明與原本無異
如不服本裁定應於送達後5日內向本院提出抗告狀
                                      書記官　詹右辰
中　　華　　民　　國　　111 　年　　6 　　月　　17　　日